臺灣高雄地方法院刑事判決　　　　　　 94年度簡上字第789號
上訴人即被告　丙○○
上列上訴人即被告因恐嚇案件，不服本院高雄簡易庭中華民國94
年8 月18日94年度簡字第4738號所為第一審判決（聲請簡易判決
處刑書案號：臺灣高雄地方法院檢察署94年度偵字第16063 號）
，提起上訴，本院管轄之第二審合議庭判決如下：
    主  文
上訴駁回。
    事  實
一、丙○○於民國（下同）94年6 月13日23時許，前往高雄縣大
    寮鄉○○段395 之1 號甲○○所經營之「喜相逢小吃部」內
    欲購買酒類，因細故與甲○○發生爭執，竟基於恐嚇之犯意
    ，當場向甲○○恫稱：「要砸妳店，不讓妳在這裡生存」等
    語，致使甲○○心生畏懼，而危害其財產及人身安全。
二、案經甲○○訴由高雄縣政府警察局林園分局移送台灣高雄地
    方法院檢察署檢察官聲請簡易判決處刑。
    理  由
一、按被告以外之人於審判外之言詞或書面陳述，除法律有規定
    者外，不得作為證據，又被告以外之人於偵查中向檢察官所
    為之陳述，除顯有不可信之情況外，得為證據，刑事訴訟法
    第15 9條第1 項、第159 條之1 第2 項分別定有明文。經查
    本件證人黃森雄於偵查中向檢察官所為之證述內容尚無顯不
    可信之情況，核之上開說明，有證據能力，而得為作本件之
    證據，先此敘明。
二、訊之被告丙○○矢口否認有何上開恐嚇之犯行，辯稱伊當時
    係至甲○○店內買酒，因甲○○冤枉伊欠該店酒瓶的錢，一
    時氣憤與甲○○發生爭執並有丟椅子惟未出言恐嚇云云。惟
    查，本件業據證人即案發時在場之客人黃森雄於偵查中及證
    人即告訴人甲○○於本院審理中證述明確，本件經本院當庭
    勘驗案發時現場攝影之光碟，其畫面顯示被告確有與告訴人
    比手劃腳起爭執且在離去時還將店內之塑膠椅子丟出店外，
    有勘驗筆錄1 份在卷可查，足見被告案發時確時處於氣憤狀
    態下，其因而出言恐嚇亦屬合於情理之事，參之證人乙○○
    亦於本院審理中證稱被告與告訴人於本件案發前並不認識，
    尚無恩怨，則證人即告訴人甲○○應無構詞誣陷被告之必要
    ，上開證人2 人所述應足採信；至證人乙○○雖於本院審理
    中證述稱未聽到被告有恐嚇告訴人的話，惟其亦證稱當時被
    告去買酒伊去洗臉並未與被告一同至告訴人店內，且依上開
    光碟之畫面顯示被告與告訴人發生爭執時，其並未在場，其
    所證述之內容尚不足採信，被告所辯無非卸責之詞不足採信
    ；從而，罪證明確，被告犯行堪以認定。
三、原審以被告罪證明確，認其犯有刑法第305 條之恐嚇危害安
    全罪，並審酌其犯罪之動機、目的、手段、所生危害非鉅，
    惟犯罪後猶飾詞否認犯行、難見悔意等一切情狀，量處被告
    拘役10日，並諭知易科罰金之折算標準。本院認原審認事用
    法，均無違誤，量刑亦屬允當。上訴人猶執前詞否認犯罪，
    提起本件上訴，指摘原判決不當，為無理由，應予駁回。
據上論斷，應依刑事訴訟法第455 條之1 第1 項、第3 項、第36
8 條，判決如主文。
中　　華　　民　　國　　94　　年　　11　　月　　7 　　日
                  刑事第六庭    審判長法　官  李嘉興
                                      法  官  楊筑婷
                                      法  官  林俊寬
以上證明與原本無異。
不得上訴。
中　　華　　民　　國　　94　　年　　11　　月　　7 　　日
                                      書記官  蔡淑貞
